【裁判字號】    89,交聲,330
【裁判日期】    891230
【裁判案由】    違反道路交通管理處罰條例聲明異議
【裁判全文】
臺灣臺北地方法院交通事件裁定                    八十九年度交聲字第三三○號
    異議人即
    受處分人  甲○○
右列受處分人因違反道路交通管理處罰條例案件，對於臺北市交通事件裁決所中華民
國八十九年六月一日所為之處分( 原處分案號：北市交裁駕字第22-A00000000號 )聲
明異議，本院裁定如左：
        主      文
異議駁回。
        理      由
一、按汽車行駛至交岔路口轉彎時，轉彎車應讓直行車先行，且應注意車前狀況並隨
    時採取必要之安全措施，「道路交通安全規則」第一○二條第一項第六款及第九
    十四條第三項定有明文。汽車駕駛人，駕駛汽車違反「道路交通安全規則」，因
    而肇事致人受傷者，吊扣其駕駛執照三個月至六個月，「道路交通管理處罰條例
    」第六十一條第二項亦有處罰規定。
二、本件受處分人即異議人甲○○於八十九年三月十二日上午九時四十五分許，駕駛
    一輛車牌EH-1896 號自用小客車，沿臺北市○○○路○段北向外線快車道行駛，
    途經敦化南路二段八十一巷交岔路口，欲右轉穿越敦化南路二段東側慢車道( 按
    敦化南路二段快、慢車道間設有安全島 )駛入八十一巷之際，適有一輛由江秉勳
    所駕駛之車牌MEH-107 號重型機器腳踏車刻沿敦化南路二段東側慢車道由南往北
    方向直行穿越該交岔路口，疏未注意在市區道路之行車速度不得超過時速四○公
    里，貿然以時速約六○公里之行車速度前駛。受處分人駕駛該輛車牌EH-1896 號
    自用小客車疏未注意轉彎車應讓直行車先行，亦疏未注意車前狀況並隨時採取必
    要之安全措施即逕自右轉行駛，以致自用小客車右前葉子板與江秉勳駕駛之該輛
    重型機器腳踏車前車頭碰撞凹陷。江秉勳受有雙手擦傷、雙腳擦傷、腳盤扭傷及
    右骨腰擦傷等傷害。臺北市政府警察局交通警察大隊第四組執勤員警蔡錫蒼以受
    處分人有違反「道路交通管理處罰條例」第六十一條第二項規定之行為掣單( 北
    市警交大字第A00000000 號 )舉發並指定應到案日期( 八十九年五月二日 )。嗣
    受處分人收受該紙舉發違規通知單後，於應到案日期前向原處分機關提出申訴，
    原處分機關請舉發單位調查結果，仍認受處分人確有前揭違規行為，乃於同年六
    月一日「依道路交通管理處罰條例」第六十一條第二項規定裁處吊扣其駕駛執照
    三個月。
三、訊據受處分人固不否認其駕駛該輛車牌EH-1896 號自用小客車於前揭時地與江秉
    勳駕駛之該輛車牌MEH-107 號重型機器腳踏車碰撞之事實，惟辯稱係江秉勳駕駛
    機車撞其轎車且江秉勳並未受傷云云，並提出江秉勳名義出具「未受傷」之字據
    影本一紙為證。經查：
    (一)右揭事實，業據受處分人甲○○、被害人江秉勳二人於事故發生當日在臺北
        市國泰醫院製作「交通事故談話紀錄表」時供述綦詳，有其等「交通事故談
        話紀錄表」影本二紙在卷可稽。受處分人駕駛之車牌EH-1896 號自用小客車
        右前葉子板凹陷，被害人江秉勳駕駛之該輛車牌MEH-107 號重型機器腳踏車
        則係前車頭破裂，亦有「交通事故補充資料表」車損紀錄在卷，核與本院依
        職權調取舉發單位於事故發生當日拍攝之車損相片四張所示車損情形相符。
        被害人江秉勳受有雙手擦傷、雙腳擦傷、腳盤扭傷及右骨腰擦傷等輕微傷害
        ，亦經載明前揭「交通事故補充資料表」受傷情形欄。顯見被害人江秉勳確
        因本件交通事故受有前揭輕微傷害，至為灼然。受處分人提出被害人江秉勳
        名義出具之「未受傷」證明書，無非係被害人因傷勢輕微而迴護受處分人所
        為，不足採信。
    (二)受處分人係領有駕駛執照之駕駛人，其就「道路交通安全規則」第一○二條
        第一項第六款「汽車行駛至交岔路口，轉彎車應讓直行車先行」及第九十四
        條第三項「汽車行駛時，駕駛人應注意車前狀況及兩車併行之間隔，並隨時
        採取必要之安全措施」等規定，自均應知之甚稔。況查卷附「道路交通事故
        報告表」記載本件交通事故發生當時係日間、天雨路滑、路面無缺陷、視距
        良好無障礙物及行車管制號誌正常等情形，並無任何足令受處分人有何不能
        注意前揭規定之情事，其應注意且能注意卻疏未注意以致肇事，其就本件交
        通事故之發生自有過失無疑。被害人江秉勳駕車超速行駛雖亦有疏失，惟尚
        難完全解免受處分人應負之過失責任。受處分人駕駛汽車違反「道路交通安
        全規則」，因而肇事致人受傷之情節明確。受處分人所辯係卸責之詞，不足
        採信。從而原處分機關依「道路交通管理處罰條例」第六十一條第二項規定
        ，裁處吊扣其駕駛執照三個月，核無不當。本件異議為無理由，應予駁回。
據上論斷，應依道路交通案件處理辦法第十九條，裁定如主文。
中      華      民      國    八  十  九    年    十二    月    三十    日
                          臺灣臺北地方法院交通法庭
                                  法  官  鍾      華
右正本證明與原本無異。
如不服本裁定，應於裁定送達後五日內向本院提出抗告狀。
                                  書記官  黃  繡  琴
中      華      民      國    八  十  九    年    十二    月    三十    日


司法院資訊處製作；財團法人民間司法改革基金會備份。
